【裁判字號】    99,交聲,3557
【裁判日期】    991227
【裁判案由】    交管條例聲異
【裁判全文】
臺灣板橋地方法院交通事件裁定        99年度交聲字第3556號
原處分機關  交通部公路總局臺北區監理所
異  議  人
即受處分人  黃進財
上列異議人即受處分人因違反道路交通管理處罰條例案件，對於
交通部公路總局臺北區監理所民國99年11月22日北監營裁字第裁
40－C00000000 號、40－C00000000 號號違反道路交通管理事件
裁決書所為之處分（原舉發通知單案號：臺北縣政府警察局北縣
警交大字第C00000000 號、C00000000 號）聲明異議，本院裁決
如下：
    主    文
異議駁回。
    理    由
一、按汽車駕駛人，行經有燈光號誌管制之交岔路口闖紅燈者，
    處新臺幣（下同）1,800 元以上5,400 元以下罰鍰，並記違
    規點數3 點，道路交通管理處罰條例第53條第1 項及第63條
    第1項第3款分別定有明文。再按計程車應於儀錶板上右側與
    右前座椅背設置執業登記證插座，並於右前座椅背標示牌照
    號碼，未經核定之標識及裝置不得設置，道路交通安全規則
    第42條第2 項定有明文；又計程車駕駛人應將執業登記證置
    於儀錶板上右側，執業登記證副證置於右前座椅背插座，計
    程車駕駛人執業登記管理辦法第13條第1 項亦有明文規定；
    再計程車駕駛人向警察機關辦理執業登記而領取之執業登記
    證，未依規定安置車內指定之插座或以他物遮蔽者，處新臺
    幣1,500 元罰鍰，復為道路交通管理處罰條例第36條第5 項
    所明定。
二、原處分意旨略以：異議人即受處分人黃進財於民國99年11月
    2 日晚上9 時7 分許、15分許，因駕駛車牌號碼887—EX 號
    營業一般小客車，行經臺北縣三重市○○路與集美街口時，
    因「紅燈左轉」及「未依規定放置後證」之違規事實，由臺
    北縣政府警察局三重分局中興橋所逕行填掣北縣警交大字第
    C00000000 號、C00000000 號舉發違反道路交通管理事件通
    知單（下稱舉發違規通知單）對受處分人舉發「紅燈左轉」
    、「未依規定放置後證」之違規，並移送原處分機關處理。
    嗣經原處分機關於98年11月22日分別依道路交通管理處罰條
    例第第53條第1 項、第63條第1 項第3 款（裁決書漏列第3
    款）、第36條第5 項及違反道路交通管理事件統一裁罰基準
    及處理細則第41、43、44、67條規定，分別以北監營裁字第
    裁40－C00000000 號、40－C00000000 號違反道路交通管理
    事件裁決書（下稱裁決書）認定受處分人「駕車行經有燈光
    號誌管制之交岔路口闖紅燈（紅燈左轉）」、「執業登記證
    未依規定安置車內指定之插座」而分別裁處罰鍰2,700 元，
    並記違規點數3 點及罰鍰1,500 元在案。
三、異議意旨略以：伊固不否認有於上開時、地駕駛前述營業一
    般小客車之情，惟矢口否認有紅燈左轉及執業登記證未依規
    定放置之違規行為，並辯稱：當時係綠燈左轉，又職業登記
    證之袋子被客人拉壞，所以無法放置，是本件違規舉發及裁
    處，實難令人甘服，為此聲明異議云云。
四、經查：
  (一)有關闖紅燈部分：
    觀之證人即警員蔡孟儒於本院調查時具結證陳：當天伊與警
    員何冠霆定點執行酒醉駕車勤務，伊等站在新興路上，可清
    楚看見交岔路口的號誌，當場看見異議人從集美街紅燈左轉
    到新興路，就將異議人攔下來等語歷歷（見本院卷第20背面
    至21頁），核與證人即警員何冠霆於本院調查中具結證述：
    當天與警員蔡孟儒一起執行取締酒駕勤務，定點站在三重市
    ○○路45號前，可以清楚看見新興路口的號誌，又伊轉過去
    看到異議人時，因新興路是綠燈，所以集美街就應該是紅燈
    ，異議人卻從集美街左轉至新興路，伊有看見異議人紅燈左
    轉等語相符（見本院卷第21背面至22頁），互核證人蔡孟儒
    與何冠霆證述之情節亦屬相符，況衡以證人蔡孟儒、何冠霆
    與異議人素無仇隙，應無陷害異議人刻意虛構事實甘冒偽證
    罪之理，其等證詞自值採信，足認異議人確實有於上開時、
    地紅燈左轉之闖紅燈事實至明，異議人空言否認，自屬無據
    。
  (二)有關執業登記證未依規定安置車內指定之插座部分：
    徵之證人蔡孟儒於本院調查程序中具結證述：當天伊等將異
    議人攔下來後，何冠霆就去檢查異議人的營業登記證，就發
    現異議人並沒有按照規定將營業登記證放在規定的位置，異
    議人當場還表示係遭客人拉下之情（見本院卷第21頁），互
    核證人何冠霆於本院調查中亦具結證陳：伊與蔡孟儒將異議
    人攔下後，就查驗異議人之行照及駕照，之後伊就去看異議
    人有無將營業登記證放在規定的插座內，當場異議人就表示
    營業登記證沒有放在指定位置係因客人拉下來所致等語相合
    （見本院卷第22至22背面頁），復有現場拍攝之照片1 張附
    卷可稽（見本院卷第26頁），綜觀上開情詞，顯見異議人確
    實有營業登記證未依規定放置之情形無誤。至異議人辯稱：
    係舉發當天遭客人拉下來云云，且證人何冠霆於本院審理中
    另證述：伊是看到異議人從後行李箱拿出營業登記證之套子
    等語歷歷（見本院卷第22背面頁），則異議人既以駕駛計程
    車為業，理應知悉營業登記副證須放置於指定位置供乘客知
    悉駕駛人相關資料，縱使其所有之營業登記副證遭客人拉扯
    ，其仍可暫放置椅背置物袋且以椅背上之鬆緊帶暫固定，仍
    可達公示之目的，反觀異議人卻將營業登記副證收納至後行
    李箱，況其亦無法提出證據以實其說，是異議人就此所辯，
    亦不足採。
五、綜上所述，本件異議人違規事證明確，原處分機關分別依道
    路交通管理處罰條例第53條第1 項、第36條第5 項等規定，
    分別裁處異議人罰鍰2,700元、1,500元，核無違誤，異議人
    之異議為無理由，應予駁回。
六、據上論斷，應依道路交通管理處罰條例第87條第2 項，道路
    交通事件處理辦法第18條，裁定如主文。
中    華    民    國    99    年    12    月    27    日
                  交通法庭  法  官    連  雅  婷
以上正本證明與原本無異。
如不服本裁定應於送達後五日內向本院提出抗告狀。
                            書記官    郭  晉  良
中    華    民    國    99    年    12    月    27    日

司法院資訊處製作；財團法人民間司法改革基金會備份。
